臺灣桃園地方法院刑事判決　　　　　　 93年度簡上字第363號
　　上　訴　人　台灣桃園地方法院檢察署檢察官
　　被　　　告　丙○○　男　2.
上列被告因竊盜案件，上訴人不服本院93年度桃簡字第1878號，
中華民國93年11月15日之第一審簡易判決（聲請簡易判決處刑書
案號：93年度偵字第15731號），提起上訴，及移送併案審理（
93 年度偵字第17217號），本院第二審合議庭判決如下：
    主  文
原判決撤銷。
丙○○連續竊盜，處拘役貳拾日，如易科罰金，以參佰元折算壹
日。
    事  實
一、丙○○意圖為自己不法所有，並基於概括犯意，先後於下列
    時間、地點，連續竊取他人財物：
（一）於民國九十三年九月二十五日凌晨五時許，騎乘車牌號碼
      ＡＭＫ—六五一號重型機車至桃園縣八德市○○街十二號
      「大成國中」旁，以徒手方式竊取該處屬大千里公物之水
      溝蓋一個（長六十公分，寬三十五公分，價值約新台幣—
      下同—七百元），得手後正欲離開之際，為該里里長甲○
      ○發現報警處理，嗣經警當場於其所騎乘之上開機車上扣
      得水溝蓋一個。
（二）又於同年十月二十三日十五時許，駕駛車牌號碼七０九三
      —ＦＰ號自用小貨車，前往桃園縣八德市○○○街工地內
      ，以徒手方式竊取屬乙○○所有置於該工地內之鋼筋三個
      、螺絲帽五個（價值約二百元），得手後正欲離開之際，
      為乙○○發現報警處理而當場查獲。
二、案經桃園縣警察局八德分局報請台灣桃園地方法院檢察署檢
    察官聲請簡易判決處刑及移送併案審理。
    理  由
一、右揭連續竊盜之犯罪事實，業據被告丙○○於警詢、檢察官
    偵訊時及本院審理中坦白承認。上開竊取犯罪事實欄（一）
    所載水溝蓋部分犯罪事實，並有證人甲○○之指述及贓物領
    據一紙可資佐證（見九十三年度偵字第一五七三一號偵查卷
    第六頁、第七頁）；又竊取如犯罪事實欄（二）所載鋼筋、
    螺絲帽部分犯罪事實，則有證人即被害人乙○○指述、贓物
    認領保管單一紙在卷可資佐憑（見九十三年度偵字第一七二
    一七號偵查卷第七頁、第八頁）。綜上足認被告自白與事實
    相符，堪以採信。本件事證明確，被告之犯行堪可認定，應
    依法論罪科刑。至於公訴人雖認被告係與「小傑」共同竊取
    上開鋼筋、螺絲帽云云，然此節為被告所堅決否認，並始終
    供稱係伊一人行竊，本院稽之上開鋼筋、螺絲帽價值僅約二
    百元，並非高價、龐大之物，衡情並無二人共同行竊之必要
    ，且既無法傳訊「小傑」該人以明事實，自應以被告所稱一
    人行竊乙情為可採，附此敘明。
二、核被告丙○○上開所為，係犯刑法第三百二十條第一項之竊
    盜罪。被告先後二次竊盜犯行，時間緊接，方法相同，觸犯
    構成要件相同之罪，顯係基於概括犯意為之，為連續犯，依
    刑法第五十六條規定，以一罪論，並加重其刑。檢察官原僅
    就被告所犯犯罪事實（一）之竊盜犯行，向本院聲請以簡易
    判決處刑，然按檢察官就犯罪事實一部聲請簡易判決處刑者
    ，其效力及於全部，本院自應就檢察官移請本院併案審理之
    如犯罪事實欄（二）部分（即九十三年度偵字第一七二一七
    號），一併加以審理。
三、原審以被告竊盜犯行事證明確據以論科，認事用法固屬有據
    。惟查，被告上開如犯罪事實欄（二）竊盜鋼筋、螺絲帽部
    分，與前開檢察官聲請簡易判決處刑之犯罪事實既具有連續
    犯之裁判上一罪關係，原審於判決時未及審酌於此，僅就檢
    察官聲請部分逕以簡易判決處刑，稍有未洽。上訴意旨以原
    審對於未及審酌部分，請求撤銷原判決，為有理由，應由本
    院撤銷改判。爰審酌被告所竊得財物之價值分別為七百元、
    二百元，又本件連續竊盜之次數為二次，而被告年輕力壯，
    不思正途獲取財富，竟一再竊取他人財物，誠屬不該，惟考
    量被告年僅二十四歲、前無犯罪紀錄，犯後坦承犯行、態度
    良好等一切情狀，量處如主文所示之刑，並諭知易科罰金之
    折算標準。
四、據上論斷，應依刑事訴訟法第四百五十五條之一第三項、第
    三百六十九條第一項前段、第六百六十四條、第二百九十九
    條第一項前段，刑法第五十六條、第三百二十條第一項、第
    四十一條第一項前段，罰金罰鍰提高標準條例第一條前段、
    第二條，判決如主文。
本案經檢察官張尹敏到庭執行職務。
中　　華　　民　　國　　94　　年　　1 　　月　　31　　日
                        台灣桃園地方法院刑事第六庭
                            審判長法  官  林　孟　宜
                                  法  官　蔡　寶　樺
                                  法  官　陳　永　來
上正本證明與原本無異。
不得上訴。
                                  書記官　劉　霜　潔
中　　華　　民　　國　　94　　年　　1 　　月　　31　　日
附錄本案論罪科刑法條
中華民國刑法第320條
(普通竊盜罪、竊佔罪)
意圖為自己或第三人不法之所有，而竊取他人之動產者，為竊盜
罪，處五
年以下有期徒刑、拘役或五百元以下罰金。
意圖為自己或第三人不法之利益，而竊佔他人之不動產者，依前
項之規定
處斷。
前二項之未遂犯罰之。
